

À PROPOS

<u> camille.hebert22@gmail.com</u> @camille-hebert-portfolio.vercel.app

6 06.84.40.81.25 ? /camhbrt

♀ Île-de-France in /camille-hebert-dev

CAMILLE HÉBERT

Développeuse front-end

Fraîchement diplômée et passionnée par la création d'interfaces utilisateurs, je souhaite mettre à profit les compétences acquises durant mon alternance ainsi que l'expérience issue de ma précédente carrière d'enseignante au sein d'une équipe collaborative, créative et tournée vers les nouvelles technologies.

EXPÉRIENCES PROFESSIONNELLES

Développeuse web Vue.JS - NETATMO (alternance)

oct. 2023 - nov. 2024

- Enrichissement de la librairie de composants UI :
- Création de composants et stories avec Vue.js et Storybook selon principes du design atomique
- Utilisation de librairies UI comme GSAP et Swiper.JS
- Contribution à la refonte en Nuxt 3 du site vitrine :
 - Intégration des composants issus de la librairie avec des données provenant d'une API graphQL
 - Gestion de la base de données via Directus (ajouts, modification de collections). Amélioration des SEO
- Implémentation de la plateforme de consentements :
 - Configuration de la pop up de cookies Axeptio et intégration via Google Tag Manager
 - Gestion de projet : création et suivi de tickets pour l'intégration sur les différents sous-domaines avec Jira
 - Documentation et monitoring des KPIs avec Confluence

Professeure certifiée d'éducation musicale et chant choral

2017 - 2023

COLLÈGE LE CHANTEMERI E. CORBEIL-ESSONNES

- Conception et mise en oeuvre de séquences de cours d'après les programmes officiels
- Encadrement et suivi de groupes de 30 adolescents
- Gestion de projet : création de l'option chorale, organisation du spectacle de fin d'année et de sorties scolaires

Chargée de dépôt - MCDONALD'S, VIGNEUX-SUR-SEINE

2013 - 2016

- Accueil et service de la clientèle
- Préparation des commandes en cuisine, avec un focus sur la qualité et le respect des normes d'hygiène
- Gestion des dépôts d'argent recueillis par le restaurant

FORMATIONS

TP Concepteur Développeur d'Application - RNCP niveau VI (bac+3) ADA TECH SCHOOL

2024

Projet de fin d'études : Boukin, site de gestion de prêts de livres entre amis. Dans ce projet, j'ai principalement travaillé sur la gestion des amitiés entre utilisateurs (conception, front et back).

- Création de la maquette avec Figma
- Interface utilisateur en Nuxt
- API REST en Django Rest Framework avec opérations CRUD
- Méthodologie TDD
- Utilisation de la GitlabCI pour l'automatisation des tests et le déploiement continu
- Conteneurisation de l'application avec Docker pour faciliter le déploiement et l'intégration continue

Master MEEF (enseignement), spécialité musique ESPE DE BRETAGNE / UNIVERSITÉ RENNES 2

Licence de Musique et Musicologie UNIVERSITÉ D'ÉVRY-VAL-D'ESSONNE

2016

2018

COMPÉTENCES & POINTS FORTS

Développement front-end

- HTML
- CSS
- JavaScript
- TypeScript
- Vue.js, Nuxt
- Tailwind CSS

Gestion et manipulation de

- données
 - PostgreSQL
 - Directus (CMS)
 - API REST
 - API GraphQL

Collaboration, gestion de projet

- Github/Gitlab
- Docker
- Jira
- Confluence
- Figma

Français: Anglais:

Polyvalence • Responsabilité • Soucis du détail • Humilité • Persévérance

CENTRES D'INTÉRÊT

Musique (piano, chant choral)



